臺灣高雄地方法院刑事判決　　　　　　　94年度訴字第2500號
公　訴　人　臺灣高雄地方法院檢察署檢察官
被　　　告　乙○○
　　　　　　　　　　（另案在臺灣高雄女子監獄執行）
上列被告因違反毒品危害防制條例案件，經檢察官提起公訴（94
年度毒偵字第4065號）及移送併辦（94年度毒偵字第5026號、第
8822號），本院於準備程序進行中，被告為有罪之陳述，經告知
簡式審判程序之旨，並聽取檢察官及被告之意見後，本院合議庭
裁定由受命法官獨任改依簡式審判程序審理，並判決如下：
    主  文
乙○○連續施用第一級毒品，處有期徒刑捌月；扣案海洛因壹小
包（淨重零點零壹公克、空包裝重零點壹柒公克）沒收銷燬之；
扣案無毒品成分之白粉壹小包（淨重零點貳玖公克、空包裝重零
點貳壹公克）沒收。
    事  實
一、乙○○前因施用毒品案件，經本院以93年度毒聲字第2120號
    裁定送勒戒處所觀察、勒戒後，認無繼續施用毒品之傾向，
    而於民國94年1 月24日釋放，並由臺灣高雄地方法院檢察署
    檢察官於94年2 月2 日以93年度毒偵緝字第717 號為不起訴
    處分確定。詎乙○○猶未悛悔，於觀察、勒戒執行完畢釋放
    後5 年內，復基於施用第1 級毒品之概括犯意，自94年2 月
    初某日至94年11月15日，在高雄市○○區○○路45號4 樓住
    處等地點，以針筒注射之方式，連續施用第1 級毒品海洛因
    數次，約1 週施用2 次。嗣於94年4 月24日因母親趙秀枝報
    案並將乙○○所有用以摻在海洛因內施打之白粉1 小包（無
    毒品成分，淨重0.29公克，空包裝重0.21公克）交由警察查
    扣而悉上情；又於94年6 月10日上午10時30分，在高雄市三
    民區○○○路與義華路口為警查獲，並扣得乙○○所施用之
    海洛因1 小包（淨重0.01公克，空包裝重0.17公克）；又於
    94年9 月13日晚間10時50分許，在高雄市苓雅區城西巷公廁
    旁為警盤查進而採尿送驗而悉上情。
二、案經高雄市政府警察局三民第二分局移送臺灣高雄地方法院
    檢察署檢察官偵查起訴及高雄市政府警察局三民第二分局、
    高雄市政府警察局苓雅分局移送臺灣高雄地方法院檢察署檢
    察官併案辦理。
    理  由
一、本件被告乙○○所犯係毒品危害防制條例第10條第1 項之施
    用第1 級毒品罪，其法定刑係死刑、無期徒刑、最輕本刑為
    3 年以上有期徒刑以外之罪，被告於準備程序進行中就被訴
    事實為有罪之陳述，經告知簡式審判程序之旨，並聽取其與
    檢察官之意見後，本院認無不得或不宜改依簡式審判程序進
    行之情事，爰依刑事訴訟法第273 條之1 第1 項規定，裁定
    本件由受命法官獨任改依簡式審判程序審理，合先敘明。
二、訊據被告乙○○對於前揭施用第1 級毒品之事實供承不諱，
    而證人趙秀枝於警詢及偵查中亦對於被告施用第1 級毒品及
    報警查獲之事實證述歷歷，又被告先後3 次為警所採尿液經
    送以酵素免疫法初步篩檢，再以氣相層析質譜法確認結果，
    均呈嗎啡陽性反應，分別有高雄市立凱旋醫院濫用藥物尿液
    檢驗報告（轉碼編號：00000000）暨尿液採證代碼對照表、
    高雄市立凱旋醫院濫用藥物尿液檢驗報告（轉碼編號：0000
    0000）暨尿液採證代碼對照表、高雄市立凱旋醫院濫用藥物
    尿液檢驗報告（轉碼編號：A00000000）暨 濫用藥物尿液檢
    體監管紀錄表附卷可稽，另被告第1 、2 次為警查獲所扣得
    白粉各1 小包經送鑑驗結果，第1 次之白粉未含毒品成分，
    其淨重0.29公克、空包裝重0.21公克，第2 次白粉含海洛因
    成分，其淨重0.01公克，空包裝重0.17公克，亦有卷附法務
    部調查局調科壹字第220020174 號、第000000000 號鑑定通
    知書可憑，足徵被告之自白與事實相符，堪予採信。又被告
    有如犯罪事實欄所列前科紀錄，此有臺灣高等法院被告前案
    紀錄表、臺灣高等法院在監在押全國紀錄表及該不起訴處分
    書在卷可按，堪認被告確於觀察、勒戒執行完畢釋放後5 年
    內，再犯本件施用第1 級毒品之罪。綜上所述，本件事證明
    確，被告犯行洵堪認定，自應依法論科。
三、核被告所為，係犯毒品危害防制條例第10條第1 項之施用第
    1 級毒品罪。被告持有海洛因之低度行為為其施用海洛因之
    高度行為所吸收，毋庸另論。被告先後數次施用海洛因行為
    之時間緊接，所犯構成要件相同，顯係基於概括犯意而為，
    應依刑法第56條連續犯規定論以一罪，並加重其刑。檢察官
    移送併辦部分與已起訴部分，具有裁判上一罪之連續犯關係
    ，為起訴效力所及，本院自應予以審究。茲審酌被告前因施
    用毒品案件經觀察、勒戒後，猶未悛悔而再為本件連續施用
    毒品犯行，足見其毒癮匪淺，然念其犯後尚能供承犯行，態
    度良好，且毒癮戒絕確實不易，又其施用毒品乃戕害自身健
    康而未直接危害他人，以及犯罪之動機、手段等一切情狀，
    量處如主文所示之刑，以資懲儆。扣案海洛因1 小包（淨重
    0.01公克、空包裝重0.17公克，送驗結果業如前述），為被
    告施用之毒品，業經其供明在卷，應依毒品危害防制條例第
    18條第1 項前段規定，諭知沒收銷燬之；另扣案白粉1 小包
    （無毒品成分，淨重0.29公克、空包裝重0. 21 公克，送驗
    結果亦如前述），為被告所有供摻入施用海洛因之物，亦經
    其供明在卷，應依刑法第38條第1 項第2 款規定宣告沒收。
據上論斷，應依刑事訴訟法第273 條之1 第1 項、第299 條第1
項前段，毒品危害防制條例第10條第1 項、第18條第1 項前段，
刑法第11條、第56條、第38條第1 項第2 款，判決如主文。
本案經檢察官甲○○到庭執行職務。
中　　華　　民　　國　　94　　年　　12  　月　　30  　日
            鳳山刑事第2 庭法　官  譚德周
以上正本證明與原本無異。
如不服本判決，應於收受送達後10日內向本院提出上訴書狀。
中　　華　　民　　國　　94　　年　　12　　月　　30　　日
　 　　　　　　　　       書記官  廖美玲
附錄法條：毒品危害防制條例第10條第1 項
毒品危害防制條例第10條
施用第一級毒品者，處 6 月以上 5 年以下有期徒刑。
施用第二級毒品者，處 3 年以下有期徒刑。
